---
title: "Progetto Fondamenti"
author: "Emma Curtolo"
date: "7/7/2020"
output: ioslides_presentation
---

```{r setup, include=FALSE}
knitr::opts_chunk$set(echo = FALSE)
```

## Chiara Ferragni
Imprenditrice digitale di 33 anni, nominata da Forbes come persona
più influente del mondo nell' ambito moda (classifica di Forbes
“under 30”).
Amministratrice delegata delle sue due società:
Serendipity Srl(fatturato di 1,68 milioni) e Tbs Crew Srl(fatturato di 3,2 milioni).
Il suo brand chiaraferragnicollection vale 36,2 milioni di euro
e tutto è partito con un blog.

## L'intrattenimento della quarantena: 
Mi sono posta delle domande:
- Influenza della quarantena sui follower
- Pubblico che raggiunge ogni giorno
- Quanto può guadagna con instagram

```{r}
library(readr)
library(tidyr)
library(lubridate)
library(stringr)
library(tidyverse)
library(ggplot2)
library(dplyr)
library(tibble)
chiara <-tibble()
chiara <- read.csv("20200301_20200603_statistichechiaraferragni.csv")
chiara2 <-tibble()
chiara2 <- read.csv("20191201_20200229_statistichechiaraferragni.csv")
marca <-tibble()
marca<-read.csv("postMarca.csv")
```

## Crescita follower in quarantena

```{r}
chiara$date <- as.Date(chiara$date, "%Y-%m-%d")

ggplot(chiara, aes(date, follower)) + 
  geom_line()+
  labs(
    title = "Follower groth",
    subtitle = "During Quarantine",
    caption = "https://www.followerstat.it",
    x = "from 01/03/2020 to 01/06/2020",
    y = "acquired followers"
  ) +
  theme_classic()
```

## Crescita follower prima della quarantena

```{r pressure}
chiara2$date <- as.Date(chiara2$date, "%Y-%m-%d")

ggplot(data = chiara2, mapping = aes(x = date, y = follower)) +
  geom_point() + 
  geom_smooth(se = FALSE)+
  labs(
    title = "Follower groth",
    subtitle = "Before Quarantine",
    caption = "https://www.followerstat.it",
    x = "from 01/12/2019 to 29/02/2020",
    y = "acquired followers"
  )+
  theme_classic()
```

## Numero min e max di follower ottenuti in un giorno
```{r}
seguaci <- chiara %>% select(follower)
seguaci=array(as.numeric(unlist(seguaci)))
massimo <- max(seguaci)
minimo <- min(seguaci)
minmax <- tibble(massimo,minimo)
minmax
```

## Numero follower nel weekend
```{r}
chiara <- chiara %>% 
  mutate(day = wday(date, label = TRUE))
ggplot(chiara,aes(x = day, y = follower)) +
  geom_point() + 
  geom_smooth()
```


## Numero post nel weekend
```{r}
npost <- chiara %>% 
  mutate(day = wday(date, label = TRUE)) %>% select(newpost)

chiara %>%
  group_by(npost) %>%
  summarise(n = n())

temp <- chiara %>% filter(day %in% c("Sab", "Dom"))
ggplot(temp, aes(date, n))
  geom_line() +
  geom_smooth(se = FALSE, span = 0.20)

```

## Numero post durante la settimana
```{r}
npost <- chiara %>% 
  mutate(day = wday(date, label = TRUE)) %>% select(newpost)

chiara %>%
  group_by(npost) %>%
  summarise(n = n())

temp <- filter(! (day %in% c("Sab", "Dom")))
ggplot(temp, aes(date, n))
  geom_line() +
  geom_smooth(se = FALSE, span = 0.20)
```

## Guadagno per post
**un suo post può valere 58.300 dollari**
Questioni Legali:
Pricavy e Sicurity
Ho creato un csv con gli sponsor.

```{r}
marca$DATA <- as.Date(marca$DATA, "%d/%m/%Y")
sponsor <- marca %>% mutate(MARCA)
guadagno <- marca %>% count(sponsor)*58000
tabguadagno <- tibble(MARCA, guadagno)
```

## Sponsor durante la quarantena

```{r}
sponsor <- marca %>% 
  group_by(MARCA) %>% 
  summarise(n = n())

ggplot(data = sponsor) + 
  geom_bar(mapping = aes(x = MARCA, fill = n)) 
```


## Post totali e post pubblicizzati in media
```{r}
marca$DATA <- as.Date(marca$DATA, "%d/%m/%Y")

postTot <- chiara %>% count(group_by %>% select(newpost))
postMarca <- marca %>% filter(count(MARCA))
unione <- left_join(postTot,postMarca)

ggplot(unione , aes(postTot, postMarca)) + 
  geom_line()

```

## Raccolta fondi per corona virus
1 milione in 5 ore
Oltre 3 milioni in 24 ore da 92 paesi diversi.
Infine raccolti in totale 4,4 milioni di euro
da oltre 200 mila persone.

```{r}
datedon <- filter(chiara, date=="2020-03-09" & date=="2020-03-10")
donation <- chiara %>% select(follower,datedon)
ggplot(data = donation) +
  geom_freqpoly(mapping = aes(x = donation), binwidth = 0.2)
```


## The End

"Just because i'm blonde doesn't mean i'm dumb"