---
title: "Chiara Ferragni"
author: "Emma Curtolo"
date: "7/7/2020"
output:
  ioslides_presentation:
    css: style.css
    incremental: yes
    logo: logoferragni.png
  slidy_presentation:
    incremental: yes
editor_options:
  chunk_output_type: inline
---

```{r setup, include=FALSE}
knitr::opts_chunk$set(echo = FALSE, cache = TRUE, message = FALSE, warning = FALSE)
```

## Informazioni generali:
Imprenditrice digitale di 33 anni, nominata da **Forbes** come persona
più influente del mondo nell'ambito moda.


Amministratrice delegata delle sue due società:


Serendipity Srl (fatturato di 1,68 milioni euro) e Tbs Crew Srl (fatturato di 3,2 milioni euro).


Il suo brand "chiaraferragnicollection" vale 36,2 milioni di euro
e tutto è partito con un blog.

## Introduzione: 
Mi sono sorte alcune curiosità riguardo il business di Chiara Ferragni durante la quarantena:

- Impatto economico/sociale del suo profilo Instagram

- Pubblico che ha raggiunto ogni giorno

- Quanto ha guadagnato con Instagram durante questo periodo

```{r echo=FALSE}
library(readr)
library(tidyr)
library(lubridate)
library(stringr)
library(tidyverse)
library(ggplot2)
library(dplyr)
library(tibble)
chiara <-tibble()
chiara <- read.csv("20200301_20200603_statistichechiaraferragni.csv")
chiara2 <-tibble()
chiara2 <- read.csv("20191201_20200229_statistichechiaraferragni.csv")
marca <-tibble()
marca<-read.csv("postMarca.csv")
```

## Crescita follower durante la quarantena

```{r echo=FALSE}
chiara$date <- as.Date(chiara$date, "%Y-%m-%d")

ggplot(chiara, aes(date, newfollower)) + 
  geom_line(colour = "red")+ 
  geom_smooth(colour = "darkred")+
  labs(
    title = "Follower growth",
    subtitle = "During Quarantine",
    caption = "https://www.followerstat.it",
    x = "from 01/03/2020 to 01/06/2020",
    y = "acquired followers"
  ) +
  theme_classic()
```

## Livello dei follower prima della quarantena

```{r echo=FALSE}
chiara2$date <- as.Date(chiara2$date, "%Y-%m-%d")
chiara2 <- chiara2 %>% filter(!is.na(newfollower))
ggplot(data = chiara2, mapping = aes(x = date, y = newfollower)) + 
  geom_line(colour = "darkgreen") +
  geom_point(colour = "green") + 
  labs(
    title = "Follower growth",
    subtitle = "Before Quarantine",
    caption = "https://www.followerstat.it",
    x = "from 01/12/2019 to 29/02/2020",
    y = "acquired followers"
  )+
  theme_classic()
```

## Distribuzione follower nei giorni della settimana
```{r echo=FALSE}
chiara <- chiara %>% 
  mutate(day = wday(date, label = TRUE))

ggplot(chiara,aes(x = day, y = newfollower)) +
  geom_point(colour = "violet")+
  labs(
    title = "Follower growth during quarantine",
    subtitle = "Week Days",
    caption = "https://www.followerstat.it",
    x = "from 01/03/2020 to 01/06/2020",
    y = "acquired followers"
  ) +
  theme_classic()
```

## Profili Instagram seguiti da Chiara Ferragni

```{r echo=FALSE}
chiara$date <- as.Date(chiara$date, "%Y-%m-%d")
chiara <- chiara %>% filter(!is.na(newfollowing))
ggplot(chiara, aes(date, newfollowing)) +
  geom_col(colour = "blue")+ 
  labs(
    title = "Following Trend",
    subtitle = "During Quarantine",
    caption = "https://www.followerstat.it",
    x = "from 01/03/2020 to 01/06/2020",
    y = "following"
  )+
  theme_classic()
```


## Numero post pubblicati nel weekend
```{r echo=FALSE}
temp <- chiara %>% filter(!is.na(newpost),!(day %in% c("lun", "mar","mer","gio","ven")))

ggplot(data = temp) +
  geom_violin(mapping = aes(x = newpost, y = day), colour = "orange",fill = "orange")+ 
  labs(
    title = "Post",
    subtitle = "During Weekend",
    caption = "https://www.followerstat.it",
    x = "from 01/03/2020 to 01/06/2020",
    y = "Week Days"
  )+
  theme_classic()

```


## Numero post dal lunedì al venerdì
```{r echo=FALSE}
temp2 <- chiara %>% filter(! (day %in% c("sab", "dom")))

ggplot(data = temp2) +
  geom_violin(mapping = aes(x = newpost, y = day),colour = "yellow", fill  = "yellow")+ 
  labs(
    title = "Post",
    subtitle = "During The Week",
    caption = "https://www.followerstat.it",
    x = "from 01/03/2020 to 01/06/2020",
    y = "Week Days"
  )+
  theme_classic()
```

## Numero post dal lunedì al venerdì senza il valore negativo
```{r}
temp2 <- chiara %>% filter((newpost>0),! (day %in% c("sab", "dom")))

ggplot(data = temp2) +
  geom_violin(mapping = aes(x = newpost, y = day),colour = "purple", fill="purple")+ 
  labs(
    title = "Post",
    subtitle = "During The Week",
    caption = "https://www.followerstat.it",
    x = "from 01/03/2020 to 01/06/2020",
    y = "Week Days"
  )+
  theme_classic()
```

## Andamento totale di post durante la settimana
```{r echo=FALSE}
temp3 <- chiara %>% filter((newpost>0),day %in% c("lun","mar","mer","gio","ven","sab", "dom"))

ggplot(data = temp3) +
  geom_count(mapping = aes(x = day, y = newpost), colour = "lightblue")+ 
  labs(
    title = "Post",
    subtitle = "During The Week",
    caption = "https://www.followerstat.it",
    x = "from 01/03/2020 to 01/06/2020",
    y = "Week Days"
  )+
  theme_classic()
```


## Post con brand pubblicati durante la quarantena

```{r echo=FALSE}
marca %>%
  group_by(MARCA) %>%
  count(MARCA, sort = TRUE) %>%
  ggplot(aes(MARCA, n, fill = MARCA)) + 
  geom_col(show.legend = FALSE) +
  coord_flip()+ 
  labs(
    x = "Brand",
    y = "Post"
  )+
  theme_classic()
```

## Ricavi derivanti dai post
**Ipotizzando un valore di 50.000 euro per ogni post pubblicato si otterrebbero i seguenti ricavi:**
```{r echo=FALSE}
marca %>%
  group_by(MARCA) %>%
  count(MARCA, sort = TRUE) %>%
  mutate(guadagno = n * 50) %>%
  ggplot(aes(MARCA, guadagno, fill = MARCA)) + 
  geom_col(show.legend = FALSE) +
  coord_flip()+ 
  labs(
    x = "brand",
    y = "ricavo in migliaia di euro"
  )+
  theme_classic()
#guadagno totale 1.914.000
```

## Raccolta fondi per la lotta contro il corona virus
**1 milione di euro** in 5 ore, **oltre 3 milioni di euro** in 24 ore da 92 paesi diversi.


Infine raccolti in totale **4,4 milioni di euro** da oltre 200 mila persone.

```{r echo=FALSE}
datedon <- chiara %>% filter(date==as.Date("2020-03-08") | date==as.Date("2020-03-09") | date==as.Date("2020-03-10")) 

ggplot(data = datedon, aes(date, newfollower)) +
  geom_area(fill = "pink")+ 
  labs(
    title = "Fund Raising",
    x = "from 08/03/2020 to 10/03/2020",
    y = "follower growth"
  )+
  theme_classic() 
```


## The End

***"Just because i'm blonde doesn't mean i'm dumb"***
